【裁判字號】    94,財管,90
【裁判日期】    950105
【裁判案由】    選任遺產管理人
【裁判全文】
臺灣臺南地方法院民事裁定              94年度財管字第90號
聲  請  人  陽信商業銀行股份有限公司
法定代理人  乙○○
代  理  人  甲○○
聲請人聲請為被繼承人丙○○選任遺產管理人事件，本院裁定如
下：
    主      文
選任財政部國有財產局臺灣南區辦事處臺南分處為被繼承人丙○
○（身分證統一編號：Ｚ000000000號）之遺產管理人。
聲請程序費用由被繼承人丙○○之遺產負擔。
    理      由
一、按繼承人均拋棄其繼承權者，準用關於無人承認繼承之規定
    ，民法第1176條第6項定有明文。又繼承開始時，繼承人之
    有無不明，而不能依民法第1177條選定遺產管理人時，得由
    利害關係人聲請法院選任之；又按繼承人因故不能管理遺產
    ，或未委任遺產管理人，被繼承人亦無遺囑指定者，得由利
    害關係人聲請法院選任遺產管理人，民法第1178條第2項、
    非訟事件法第154條第1項分別定有明文。揆諸前揭規定意旨
    ，於繼承人皆拋棄其繼承權，無人繼承時，亦應許利害關係
    人聲請法院選任遺產管理人，俾為遺產之處置。
二、本件聲請意旨略以：聲請人與案外人黃阿環間原有債權債務
    關係，惟黃阿環於民國（下同）89年8月1日死亡，由蔡江海
    、蔡福文、蔡錦治、蔡明吉、蔡錦英、蔡錦鳳及丙○○（身
    分證統一編號：Ｚ000000000號）等人共同繼承遺產，嗣丙○
    ○又於93年2月28日死亡，渠法定繼承人均已拋棄繼承，故
    聲請指定丙○○之遺產管理人等語。
三、經查聲請人主張之上開事實，業據其提出財政部、借據、臺
    灣臺南地方法院等函文影本各1份及戶籍謄本1份為憑，復經
    本院依職權調取本院93年度繼字第364號、第411號、第412
    號、第471號、539號、第539號、第540號、第541號拋棄繼
    承聲請卷宗各1件核閱無誤，故聲請人聲請選任丙○○之遺
    產管理人，應屬合法，應予准許。
四、按公示催告期限屆滿，無繼承人承認繼承時，其遺產於清償
    債權，並交付遺贈物後，如有剩餘，歸屬國庫；又按非公用
    國有財產以財政部國有財產局為管理機關，民法第1185條、
    國有財產法第12條分別定有明文。因丙○○之繼承人均已拋
    棄繼承權，足見渠等對丙○○遺產之處置已漠不關心。又若
    丙○○之遺產無人承認繼承時，將於清償債權，交付遺贈物
    後，歸屬國庫，為使丙○○遺產之處理順利進行，本院認選
    任財政部國有財產局臺灣南區辦事處臺南分處為丙○○之遺
    產管理人為適當。
五、依非訟事件法第21條第2項、民事訴訟法第78條，裁定如主
    文。
中    華    民    國    95    年    1     月    5     日
                  家事法庭法  官  彭  振  湘
以上為正本係照原本作成
如對本裁定抗告須於裁定送達後10日內向本院提出抗告狀
中    華    民    國    95    年    1     月    5     日
                          書記官  蕭  伊  舒


司法院資訊處製作；財團法人民間司法改革基金會備份。
